【裁判字號】    89,上易,801
【裁判日期】    890509
【裁判案由】    詐欺
【裁判全文】
臺灣高等法院臺中分院刑事判決          民國八十九年度上易字第八○一號
    上  訴  人  臺灣臺中地方法院檢察署檢察官
    被      告  甲○○
右上訴人因被告詐欺案件，不服台灣台中地方法院中華民國八十九年一月廿八日第一
審判決（民國八十八年度易字第二五四三號，起訴案號：台灣台中地方法院檢察署民
國八十八年度偵字第九七六八號），提起上訴，本院判決如左：
    主      文
原判決撤銷。
甲○○連續意圖為自己不法之所有，以詐術使人將本人之物交付，處有期徒刑月。
    事      實
一、甲○○明知已無支付能力且亦無意付款，竟基於概括之犯意，意圖為自己不法之
    所有及利益，利用原先曾經消費付款取得信任之便，連續於民國八十七年三月十
    六日至同月三十日，前後六次，在台中市○○○街二十一號地下室今夜卡拉ＯＫ
    店，同時詐使該店交付酒類等食品供其飲食，及使用該店卡拉ＯＫ設備以獲得歌
    唱享樂之不法利益，該店不疑有詐，任其簽發不能兌現之本票計六張，以資搪塞
    ，共消費達新台幣（下同）四萬八千四百元，嗣屢經催討，甲○○置之不理，該
    店負責人乙○○始知受騙。
二、案經乙○○訴由臺灣臺中地方法院檢察署檢察官偵查起訴。
    理      由
一、訊據被告甲○○固坦承右揭消費之事實，然矢口否認有詐欺犯行，辯稱：「以前
    消費都有付款，因工作不順，沒有錢，才未付款」。惟查右開詐欺犯罪事實，迭
    據告訴人乙○○於偵查、原審指訴綦祥，並有被告所簽發之本票六張附卷可稽（
    見偵查卷第七－十二頁），被告亦坦承從八十七年間消費，迄今已二年，均分文
    未付，且參諸告訴人乙○○之指訴，被告消費之金額不到五萬元，金額不多，被
    告如有付款之誠意，自無拖延至今未付分文，且於偵審中均諭知應速與告訴人和
    解以清償，亦不予置理，足見被告係利用原先曾經消費付款取得告訴人信任，再
    連續以簽帳方式消費，拒不付款，顯有利用詐術使告訴人陷於錯誤，而交付財物
    及獲取不法利益之意圖。本件事證已明確，被告所辯，為圖卸刑責之詞，不足採
    信，犯行堪以認定。
二、核被告所為，其詐取現實財物（酒類等食物）部分，係犯刑法第三百卅九條第一
    項之詐欺取財罪，其以詐術使提供卡拉ＯＫ設備以獲得歌唱享樂之不法利益部分
    ，係犯同法條第二項之詐欺得利罪，其所犯二罪之先後數次犯行，時間緊接，所
    犯罪名各相同，顯基於概括之犯意為之，應依連續犯之規定，各以一罪論，其以
    一詐欺行為，觸犯上開二罪名，為想像競合犯，應從情節較重之詐欺取財罪處斷
    ，告訴人認被告僅係犯刑法第三百卅九條第二項之罪，起訴法條，尚有未洽。
三、原審為科刑之判決，固非無見，惟原判決僅論以詐欺得利罪，尚有不當，檢察官
    依循告訴人之請求，上訴意旨，認原審量刑過輕，但被告詐欺之價值不多，其上
    訴為無理由，然原判決既有上述可議之處，仍應由本院將原判決撤銷改判，爰審
    酌被告犯後狡飾犯行，遲不賠償告訴人之損害，態度不佳，惟詐欺之價值不大等
    一切情狀，仍處原判決所處如主文第二項所示之刑，示懲。
四、據上論結，應依刑事訴訟法第三百六十九條第一項前段、第三百六十四條、第二
    百九十九條第一項前段，刑法第三百三十九條第一項、第二項、第五十六條、第
    五十五條，罰金罰鍰提高標準條例第一條前段判決如主文。
中      華      民      國    八十九     年      五       月     九     日
                                  臺灣高等法院臺中分院刑事第一庭
                                        審判長法  官  陳  紀  綱
                                              法  官  蕭  錦  鍾
                                              法  官  陳  登  源
右正本證明與原本無異。
不得上訴。
                                              書記官  林  桂  鳳
中      華      民      國    八十九     年      五       月    十一    日
所犯法條：
刑法第三百三十九條第一項：
意圖為自己或第三人不法之所有，以詐術使人將本人或第三人之物交付者，處五年以
下有期徒刑、拘役或科或併科一千元以下罰金。
                                                                        Ｉ


司法院資訊處製作；財團法人民間司法改革基金會備份。
